臺灣高等法院臺中分院民事裁定
111年度抗字第227號
抗  告  人  張光榮  
相  對  人  吳慶祥  



上列抗告人因與相對人間確定訴訟費用額聲明異議事件，對於中
華民國111年5月6日臺灣臺中地方法院111年度事聲字第32號裁定
提起抗告，本院裁定如下：
    主      文
抗告駁回。
抗告訴訟費用由抗告人負擔。
    理      由
一、相對人持原法院106年度重訴字第6號、本院107年度重上字
    第232號、最高法院109年度台上字第2653號履行買賣契約事
    件確定判決，向原法院聲請裁定確定訴訟費用額，經原法院
    司法事務官於民國111年3月15日以111年度司聲字第474號裁
    定確定訴訟費用額，抗告人對該處分不服，提出異議，原法
    院司法事務官認其異議逾期，以其異議不合法為由，於111
    年4月6日以111年度司聲字第474號裁定駁回其異議。抗告人
    不服，對該處分聲明異議。原法院認其異議無理由，於111
    年5月6日以111年度事聲字第32號裁定駁回其異議（下稱原
    裁定）。抗告人不服，提起本件抗告。
二、抗告意旨略以：
　　原法院106年度重訴字第6號判決，就訴訟費用係判命兩造各
    負擔2分之1，則相對人所支出之第三審律師酬金既為訴訟用
    費之一部分，亦應由兩造各負擔2分之1。縱抗告人對於司法
    事務官111年3月15日之處分，未於10日內提出異議，亦不應
    改變訴訟費用應由兩造各負擔2分之1之原則。原裁定以抗告
    人逾期而駁回異議，顯有未洽，求予廢棄原裁定等語。
三、按當事人對於司法事務官處理事件所為之終局處分，得於處
    分送達後10日之不變期間內，以書狀向司法事務官提出異議
    。又司法事務官認前項異議有理由時，應另為適當之處分；
    認異議為無理由者，應送請法院裁定之。法院認第1項之異
    議為有理由時，應為適當之裁定；認異議為無理由者，應以
    裁定駁回之，民事訴訟法第240條之4第1項前段、第2項、第
    3項分別定有明文。另司法事務官認異議不合法者，依民事
    訴訟法第495條之1準用同法第422條之規定，得逕以裁定駁
    回之(臺灣高等法院暨所屬法院99年法律座談會民事類提案
    第37號研討結果參照)。
四、經查，原法院司法事務官於111年3月15日就前開履行買賣契
    約事件裁定確定訴訟費用額，並於111年3月18日送達正本於
    抗告人，經抗告人本人簽收，此有送達證書在卷可稽（見原
    法院司聲字卷第26頁）。茲抗告人異議之期間已於111年3月
    28日屆滿，惟抗告人遲至111年4月1日始對前開處分聲明異
    議，此有抗告人所提異議狀上原法院收文戳章可稽（見原法
    院司聲字卷第32頁），顯已逾民事訴訟法第240條之4第 1項
    所定送達後10日之法定不變期間，難認合法。故原法院司法
    事務官以抗告人異議逾期為由，裁定（處分）駁回抗告人之
    聲明異議，核無不合。則抗告人指摘司法事務官之上開處分
    不當而向原法院聲明異議，原法院法官以抗告人遲誤異議不
    變期間，認異議不合法而以原裁定予以駁回，即無違誤。是
    抗告論旨指摘原裁定不當，求予廢棄，非有理由，應駁回其
    抗告。
五、據上論結，本件抗告為無理由，爰裁定如主文。
中　　華　　民　　國　　111 　年　　6 　　月　　 10 　日
　　            民事第七庭    審判長法　官 王　銘
　　　　　　　　　　　　　　        法　官 唐敏寶
　　　　　　　　　　　　　　　      法　官 高英賓
正本係照原本作成。
再為抗告應以適用法規顯有錯誤為理由。
如提起再抗告者應於裁定送達後10日內向本院提出抗告理由狀（
須按照他造人數附具繕本）並繳納抗告裁判費新台幣1000元，同
時委任律師或具有律師資格之關係人為代理人。
因疫情而遲誤不變期間，得向法院聲請回復原狀。

                                   書記官 吳伊婷

中　　華　　民　　國　　111 　年　　6 　　月　　10　　日